# 关于中外合作经营企业外方先行收回投资的会计处理

提问人：胡英 883520 时间：2017-08-23 21:48:21
中外合作企业外方以利润先行收回投资，中外合作企业的会计处理。以及中方合并报表的会计处理。
中外合作企业的会计处理：
借：实收资本-已归还投资 贷：银行存款
借：利润分配-利润归还投资 贷：盈余公积-利润归还投资
那中方的会计处理呢？合作企业外方先行收回投资，中方相应的股权比例是否变更。如果变更中方如何做会计处理？求高手指点

回答人：chenyiwei
如果中方对该合作企业控股，应纳入中方的合并报表范围，则应首先对照金融工具列报准则的规定，判断该合作企业中外方有权优先收回的投资是否在合并报表层面应作为金融负债处理，而不是作为权益工具。如果是作为金融负债处理的，则外方收回投资作为对投资的偿还处理；如果是作为权益工具的，则外方收回投资相当于少数股东撤资（类似于购买少数股权），按权益性交易原则处理。
另外在中方对合作企业有控制权的情况下，外方提前收回投资不影响中方的投资成本，所以中方在个别报表层面不做会计处理。